【裁判字號】    99,抗,66
【裁判日期】    990324
【裁判案由】    聲請撤銷緩刑
【裁判全文】
臺灣高等法院高雄分院刑事裁定            99年度抗字第66號
抗  告  人
即 受刑 人    甲○○
上列抗告人因聲請撤銷緩刑案件，不服臺灣高雄地方法院中華民
國98年12月31日裁定（98年度撤緩字第124 號），提起抗告，本
院裁定如下：
    主  文
抗告駁回。
    理  由
一、本件原裁定以：
（一）按緩刑之宣告應撤銷者，由受刑人所在地或其最後住所地
      之地方法院檢察官聲請該法院裁定之，刑事訴訟法第476
      條定有明文。查本件受刑人甲○○住所地係在本院轄內之
      屏東縣潮州鎮○○路155 號10樓之12，有法務部戶役政連
      結作業系統查詢結果在卷可證，依上開法條規定，本院應
      具管轄權。
（二）次按中華民國98年5 月19日刑法修正施行前，受緩刑之宣
      告，98年5 月19日修正刑法施行後，仍在緩刑期內者，適
      用98年5 月19日修正施行之刑法第75條及第75條之1 規定
      ，刑法施行法第6 之1 條第2 項定有明文。又刑法第75條
      、第75條之1 業於民國98年5 月19日經立法院修正通過，
      於98年6 月10日經總統公布後，並於98年9 月1 日施行。
      本件受刑人甲○○前因重利案件，經臺灣臺北地方法院以
      97年度訴字第763 號判決判處有期徒刑8 月，緩刑3 年，
      於97年10月6 日確定，現仍在緩刑期內，依前開規定，本
      件應適用98年9 月1 日施行之刑法第75條、第75條之1 規
      定，先予敘明。
（三）復按緩刑期內因故意犯他罪，而在緩刑期內受6 月以下有
      期徒刑、拘役或罰金之宣告確定之情形，足認原宣告之緩
      刑難收其預期效果，而有執行刑罰之必要，得撤銷其宣告
      ，刑法第75條之1 第1 項第2 款定有明文。
（四）經查受刑人前因重利案件，經臺灣臺北地方法院以97 年
      度訴字第763 號判決判處有期徒刑8 月，緩刑3 年，於97
      年10月6 日確定。惟其竟於緩刑期內之98年1 月間起至98
      年5 月4 日止，故意更犯重利罪，經同院以98年度簡字第
      3739號判決判處拘役90日，於98年11月2 日確定，有上開
      判決及臺灣高等法院被告前案紀錄表在卷可證。因緩刑為
      法院刑罰權之運用，旨在獎勵自新，本質上無異恩赦，得
      消滅刑罰之效果，惟受刑人不知珍惜自新機會，不思悔悟
      ，受緩刑宣告後，於緩刑期內仍故意為重利犯行，堪認其
      法治觀念薄弱，顯未有深切反省之意。從而，受刑人未因
      前所歷偵審程序及罪刑宣告之教訓，而知所警惕，原宣告
      之緩刑顯難收其預期效果，受刑人仍應施以監禁處遇，俾
      能深切反省而有執行刑罰之必要，本件聲請核與刑法第75
      條之1 第1 項第2 款規定相符，爰依刑事訴訟法第476 條
      規定，撤銷受刑人前揭緩刑之宣告等語
二、抗告意旨略以：
（一）本人甲○○會在緩刑期間內再犯，絕非故意是因為家庭經
      濟狀況困難，不得已才會再犯。這次會抗告是因為本人甲
      ○○及家人債務眾多、收入有限，媽媽黃秀鳳因身體狀況
      不佳，又出過重大車禍，大腿、身體裡還有鋼釘，以及精
      神狀況不佳，所以工作不穩定，弟弟張哲維目前是鐵工，
      不過有案在身已判刑確定等候服刑，妹妹張雅惠目前在大
      港超市上班，月薪1 萬8 千元左右，要幫忙分擔家計，所
      剩不多，老婆鄭秀玫因兩次生產失敗目前再次懷孕，今年
      五月即將生產，所以目前沒有工作在家待產，目前全家經
      濟狀況收入有限，希望可以再給我一次機會，經過這次教
      訓，我已徹底悔改。
（二）本人甲○○不敢向法官要求懲罰取消，希望可以其他方式
      或勞動服務來代替入監服刑，要是肯再給我一次機會，一
      方面可以為我所犯的錯接受懲罰，一方面可以照顧家庭以
      及家庭經濟，還有即將出生的小孩的照顧。
（三）要是真的入監服刑，本人甲○○名下貸款是否可以有其他
      方式或申請延後繳納云云。
三、按受緩刑之宣告而有緩刑期內因故意犯他罪，而在緩刑期內
    受得易科罰金之有期徒刑、拘役或罰金之宣告確定情形，足
    認原宣告之緩刑難收其預期效果，而有執行刑罰之必要者，
    得撤銷其宣告，刑法第75條之1 第1 項第2 款定有明文。查
    本件抗告人甲○○前因重利案件，經臺灣臺北地方法院於97
    年9 月9 日以97年度訴字第763 號判決判處有期徒刑8 月，
    如易科罰金以銀元300 元（即新台幣900 元）折算1 日，緩
    刑3 年，並已於97年10月6 日確定。惟其竟於緩刑期內之98
    年1 月間起至98年5 月4 日止，故意再犯重利罪，復經同院
    於98年9 月7 日以98年度簡字第3739號判決判處拘役90日，
    並已於98年11月2 日確定，有前開刑事判決書各1 份及臺灣
    高等法院被告前案紀錄表在卷可憑。審酌抗告人於91年起迄
    95年6 月30日止犯常業重利罪，甫於前案緩刑確定後未及1
    年即再犯重利罪，足見其法治觀念薄弱，且自身反省自制能
    力不足，確未能藉由前開緩刑宣告以達成自我警惕之效果，
    原宣告之緩刑顯難收預期效果，自有執行刑罰之必要，此項
    情形，不因抗告人之家庭經濟狀況而異其認定。另抗告意旨
    略以: 若要是真的入監服刑，是否可以有其他方式或申請延
    後繳納云云，則屬判決確定後檢察官執行之範疇，自不予審
    酌。原審因而裁定將受刑人甲○○所受上開緩刑宣告撤銷，
    核無不合。抗告意旨，請求免予撤銷緩刑宣告，指摘原裁定
    不當，並無理由，應予駁回。
中    華    民    國    99    年    3     月    24    日
                    刑事第十庭  審判長法  官 陳中和
                                      法  官 林水城
                                      法  官 李政庭
以上正本證明與原本無異。
本裁定不得再抗告。
中    華    民    國    99    年    3     月    24    日
                                      書記官  周青玉

司法院資訊處製作；財團法人民間司法改革基金會備份。
